臺灣新竹地方法院刑事判決
                                      111年度訴字第230號
公  訴  人  臺灣新竹地方檢察署檢察官
被      告  陳威鈞



上列被告因妨害秩序等案件，經檢察官提起公訴（110年度偵字
第5264號），被告於本院準備程序為有罪之陳述，經本院裁定進
行簡式審判程序獨任審理，判決如下︰
    主  文
丁○○在公共場所聚集三人以上下手實施強暴罪，處有期徒刑陸月
，如易科罰金，以新臺幣壹仟元折算壹日。
    事  實
一、丁○○與甲○○及其妻丙○○素不相識，詎丁○○於民國110年3月10
    日晚上7時10分許，在新竹市北區延平路一段159巷口與北新
    街口附近走路時，與甲○○發生擦撞，因而心生不滿，遂邀集
    戊○○及乙○○及真實姓名及年籍均不詳之人約十餘人在現場聚
    集，共同基於妨害秩序及傷害等犯意聯絡，徒手毆打甲○○及
    丙○○而施以強暴，致甲○○受有頭部外傷及胸部挫傷之傷害，
    丙○○則受有左臂挫傷併左腕擦傷及頭部外傷之傷害，嗣經警
    方據報到場處理，始悉上情。
二、案經甲○○及丙○○訴由新竹市警察局第一分局報請臺灣新竹地
    方檢察署檢察官偵查起訴。
    理  由
一、本件被告丁○○所犯之罪，均非法定刑為死刑、無期徒刑或最
    輕本刑3 年以上有期徒刑之罪，亦非高等法院管轄第一審之
    案件，而被告二人於準備程序進行中就被訴事實均為有罪之
    陳述，經本院告知簡式審判程序之旨，並聽取公訴人及被告
    丁○○之意見後，本院乃依刑事訴訟法第273 條之1 第1 項規
    定，裁定進行簡式審判程序，合先敘明。
二、訊據被告丁○○對於上開在公共場所聚集三人以上下手實施強
    暴罪及傷害罪於本院準備及簡式審判程序中均坦承不諱，並
    有證人即共同被告戊○○、乙○○、證人即告訴人甲○○、丙○○於
    警詢及偵查中之證述可佐（見偵卷第8-19頁、第93-93頁反
    面、第99-100頁、第110-112頁、第115頁），復有員警偵查
    報告、告訴人甲○○及丙○○之新竹國泰綜合醫院診斷證明書各
    1份、監視錄影畫面截取照片在卷可參（見偵卷第4頁、第40
    -48-1頁），足認被告丁○○之自白與事實相符，本件犯行至
    堪認定，應依法論科。　　
三、論罪科刑：
㈠、刑法妨害秩序罪章之第149條 、第150 條於109 年1 月15日
    修正公布，於109 年1 月17日施行，本次修法理由略謂：「
    不論其在何處、以何種聯絡方式聚集，其係在遠端或當場為
    之，均為本條之聚集行為，且包括自動與被動聚集之情形，
    亦不論是否係事前約定或臨時起意者均屬之。因上開行為對
    於社會治安與秩序，均易造成危害，爰修正其構成要件，以
    符實需。。。倘三人以上，在公共場所或公眾得出入之場所
    聚集，進而實行強暴脅迫（例如：鬥毆、毀損或恐嚇等行為
    ）者，不論是對於特定人或不特定人為之，已造成公眾或他
    人之危害、恐懼不安，應即該當犯罪成立之構成要件，以符
    保護社會治安之刑法功能」，可知修法後之刑法第150條，
    係不論被告以何種方式聚集，倘3人以上在公共場所或公眾
    得出入之場所聚集，進而實行鬥毆、毀損或恐嚇等行為，均
    應依法論處，合先敘明。
㈡、核被告丁○○所為，係犯刑法第150條第1項後段在公共場所聚
    集三人以上下手施強暴罪、同法第277條第1項傷害罪。被告
    丁○○以一行為犯前開二罪，為想像競合犯，應從重論以在公
    共場所聚集三人以上下手施強暴罪處斷。被告丁○○與共同被
    告戊○○、乙○○間，就上開犯行俱有犯意聯絡及行為分擔，應
    論以共同正犯。然刑法條文有「結夥三人以上」者，其主文
    之記載並無加列「共同」之必要，最高法院79年度台上第42
    31號判決意旨足資參照。是本條文以「聚集三人以上」為構
    成要件，應為相同解釋，爰不在主文加列「共同」之文字。
四、爰審酌被告丁○○僅因與告訴人甲○○發生擦撞，竟不思理性解
    決，邀集同案被告戊○○、乙○○及其他名姓名及年籍均不詳之
    人公然聚眾對告訴人甲○○及丙○○施以強暴行為並將其等二人
    均毆打成傷，所為實值非難；復考量被告犯後態度，兼衡其
    自承教育程度為高中肄業，案發時無業，未婚，無未成年子
    女，入所前與母親同住，暨本件犯罪動機、情節、手段等一
    切情狀，量處如主文所示之刑，並諭知易科罰金之折算標準
    。
據上論斷，應依刑事訴訟法第273 條之1 、第299 條第1 項前段
，判決如主文。
本案經檢察官馮品捷提起公訴，檢察官黃嘉慧到庭執行職務。　
中　　華　　民　　國　　111 　年　　5 　　月　　31　　日
                  刑事第六庭  法　官　林涵雯
以上正本證明與原本無異。
如不服本判決應於收受本判決後20日內向本院提出上訴書狀，上
訴書狀應敘述具體理由。上訴書狀未敘述上訴理由者，應於上訴
期間屆滿後20日內補提理由書狀於本院(均須按他造當事人之人
數附繕本 )「切勿逕送上級法院」。 
中　　華　　民　　國　　111 　年　　5 　　月　　31　　日
                              書記官  林汶潔
附錄本案論罪科刑法條：
中華民國刑法第150條
在公共場所或公眾得出入之場所聚集三人以上，施強暴脅迫者，
在場助勢之人，處一年以下有期徒刑、拘役或十萬元以下罰金；
首謀及下手實施者，處六月以上五年以下有期徒刑。
犯前項之罪，而有下列情形之一者，得加重其刑至二分之一：
一、意圖供行使之用而攜帶兇器或其他危險物品犯之。
二、因而致生公眾或交通往來之危險。